臺灣新北地方法院板橋簡易庭民事裁定
111年度板簡字第736號
反訴  原告  
即本訴被告  陳芷涵  
訴訟代理人  朱容辰律師                    
反訴  被告
即本訴原告  魏秀中  

訴訟代理人  練家雄律師
            羅文陽律師
上列當事人間請求侵權行為損害賠償事件，反訴原告提起反訴，
本院裁定如下：
    主  文
反訴原告之訴駁回。
反訴訴訟費用由反訴原告負擔。
    理  由
一、按反訴之標的，如與本訴之標的及其防禦方法不相牽連者，
    不得提起，民事訴訟法第260 條第1 項定有明文。所謂反訴
    之標的與本訴之標的及其防禦方法有牽連關係者，乃指反訴
    標的之法律關係與本訴標的之法律關係兩者之間，或反訴標
    的之法律關係與本訴被告作為防禦方法所主張之法律關係兩
    者之間，有牽連關係而言。即舉凡本訴標的之法律關係或作
    為防禦方法所主張之法律關係，與反訴標的之法律關係同一
    ，或當事人兩造所主張之權利，由同一法律關係發生，或本
    訴標的之法律關係發生之原因，與反訴標的之法律關係發生
    之原因，其主要部分相同，均可認兩者間有牽連關係。是若
    反訴標的，與本訴之標的及其防禦方法僅為偶然事實上之牽
    連，尚難認符合上開條文所稱之「相牽連」，自不備反訴之
    要件，依民事訴訟法第249條第1項第6款規定，法院應以裁
    定駁回該反訴。
二、經查，本件反訴原告於民國111年3月28日以反訴被告散布不
    實文字，侵害反訴原告之名譽權為由，請求反訴被告賠償精
    神慰撫金(下同)500,000元及法定遲延利息；反訴被告則起
    訴主張反訴原告侵害其配偶權，請求反訴原告賠償精神慰撫
    金300,000元及法定遲延利息，是以，反訴原告基於名譽權
    受侵害所提起反訴，與反訴被告基於配偶權受侵害所提起之
    本訴，其法律關係並非同一，兩法律關係之原因即權利受侵
    害及侵權之事實主要部分均不同，顯見本訴與反訴之原因事
    實並不相同，各自主張之侵權行為損害賠償請求權之訴訟標
    的不能認係同一；又反訴原告所主張反訴被告侵害其名譽權
    之標的，與反訴被告就本訴之標的及防禦方法，亦僅有部分
    偶然事實上之牽連，依前開說明，反訴原告提起本件反訴，
    於法未合，應予駁回。
三、依民事訴訟法第249條第1項第6款、第95條、第78條，裁定
    如主文。
中　　華　　民　　國　　111 　年　　4 　　月　　27　　日
                  臺灣新北地方法院板橋簡易庭
                            法　官　施函妤
以上為正本係照原本作成。
如不服本裁定，應於送達後10日內，向本院提出抗告狀並表明抗
告理由，如於本裁定宣示後送達前提起抗告者，應於裁定送達後
10日內補提抗告理由書（須附繕本），並繳納抗告費新臺幣1000
元。
中　　華　　民　　國　　111 　年　　4 　　月　　27　　日
                            書記官　吳昌穆